{"conjugations":[{"group":"infinitive/impersonal","group_sort":0,"sort":0,"value":"ganir"},{"form":"s1","group":"infinitive/personal","group_sort":1,"sort":0,"value":"ganir"},{"form":"s2","group":"infinitive/personal","group_sort":1,"sort":1,"value":"ganires"},{"form":"s3","group":"infinitive/personal","group_sort":1,"sort":2,"value":"ganir"},{"form":"p1","group":"infinitive/personal","group_sort":1,"sort":3,"value":"ganirmos"},{"form":"p2","group":"infinitive/personal","group_sort":1,"sort":4,"value":"ganirdes"},{"form":"p3","group":"infinitive/personal","group_sort":1,"sort":5,"value":"ganirem"},{"group":"gerund","group_sort":2,"sort":0,"value":"ganindo"},{"form":"s","group":"pastparticiple/masculine","group_sort":3,"sort":0,"value":"ganido"},{"form":"p","group":"pastparticiple/masculine","group_sort":3,"sort":1,"value":"ganidos"},{"form":"s","group":"pastparticiple/feminine","group_sort":4,"sort":0,"value":"ganida"},{"form":"p","group":"pastparticiple/feminine","group_sort":4,"sort":1,"value":"ganidas"},{"form":"s1","group":"indicative/present","group_sort":5,"sort":0,"value":"gano"},{"form":"s2","group":"indicative/present","group_sort":5,"sort":1,"value":"ganes"},{"form":"s3","group":"indicative/present","group_sort":5,"sort":2,"value":"gane"},{"form":"p1","group":"indicative/present","group_sort":5,"sort":3,"value":"ganimos"},{"form":"p2","group":"indicative/present","group_sort":5,"sort":4,"value":"ganis"},{"form":"p3","group":"indicative/present","group_sort":5,"sort":5,"value":"ganem"},{"form":"s1","group":"indicative/imperfect","group_sort":6,"sort":0,"value":"gania"},{"form":"s2","group":"indicative/imperfect","group_sort":6,"sort":1,"value":"ganias"},{"form":"s3","group":"indicative/imperfect","group_sort":6,"sort":2,"value":"gania"},{"form":"p1","group":"indicative/imperfect","group_sort":6,"sort":3,"value":"ganíamos"},{"form":"p2","group":"indicative/imperfect","group_sort":6,"sort":4,"value":"ganíeis"},{"form":"p3","group":"indicative/imperfect","group_sort":6,"sort":5,"value":"ganiam"},{"form":"s1","group":"indicative/preterite","group_sort":7,"sort":0,"value":"gani"},{"form":"s2","group":"indicative/preterite","group_sort":7,"sort":1,"value":"ganiste"},{"form":"s3","group":"indicative/preterite","group_sort":7,"sort":2,"value":"ganiu"},{"form":"p1","group":"indicative/preterite","group_sort":7,"sort":3,"value":"ganimos"},{"form":"p2","group":"indicative/preterite","group_sort":7,"sort":4,"value":"ganistes"},{"form":"p3","group":"indicative/preterite","group_sort":7,"sort":5,"value":"ganiram"},{"form":"s1","group":"indicative/pluperfect","group_sort":8,"sort":0,"value":"ganira"},{"form":"s2","group":"indicative/pluperfect","group_sort":8,"sort":1,"value":"ganiras"},{"form":"s3","group":"indicative/pluperfect","group_sort":8,"sort":2,"value":"ganira"},{"form":"p1","group":"indicative/pluperfect","group_sort":8,"sort":3,"value":"ganíramos"},{"form":"p2","group":"indicative/pluperfect","group_sort":8,"sort":4,"value":"ganíreis"},{"form":"p3","group":"indicative/pluperfect","group_sort":8,"sort":5,"value":"ganiram"},{"form":"s1","group":"indicative/future","group_sort":9,"sort":0,"value":"ganirei"},{"form":"s2","group":"indicative/future","group_sort":9,"sort":1,"value":"ganirás"},{"form":"s3","group":"indicative/future","group_sort":9,"sort":2,"value":"ganirá"},{"form":"p1","group":"indicative/future","group_sort":9,"sort":3,"value":"ganiremos"},{"form":"p2","group":"indicative/future","group_sort":9,"sort":4,"value":"ganireis"},{"form":"p3","group":"indicative/future","group_sort":9,"sort":5,"value":"ganirão"},{"form":"s1","group":"conditional","group_sort":10,"sort":0,"value":"ganiria"},{"form":"s2","group":"conditional","group_sort":10,"sort":1,"value":"ganirias"},{"form":"s3","group":"conditional","group_sort":10,"sort":2,"value":"ganiria"},{"form":"p1","group":"conditional","group_sort":10,"sort":3,"value":"ganiríamos"},{"form":"p2","group":"conditional","group_sort":10,"sort":4,"value":"ganiríeis"},{"form":"p3","group":"conditional","group_sort":10,"sort":5,"value":"ganiriam"},{"form":"s1","group":"subjunctive/present","group_sort":11,"sort":0,"value":"gana"},{"form":"s2","group":"subjunctive/present","group_sort":11,"sort":1,"value":"ganas"},{"form":"s3","group":"subjunctive/present","group_sort":11,"sort":2,"value":"gana"},{"form":"p1","group":"subjunctive/present","group_sort":11,"sort":3,"value":"ganamos"},{"form":"p2","group":"subjunctive/present","group_sort":11,"sort":4,"value":"ganais"},{"form":"p3","group":"subjunctive/present","group_sort":11,"sort":5,"value":"ganam"},{"form":"s1","group":"subjunctive/imperfect","group_sort":12,"sort":0,"value":"ganisse"},{"form":"s2","group":"subjunctive/imperfect","group_sort":12,"sort":1,"value":"ganisses"},{"form":"s3","group":"subjunctive/imperfect","group_sort":12,"sort":2,"value":"ganisse"},{"form":"p1","group":"subjunctive/imperfect","group_sort":12,"sort":3,"value":"ganíssemos"},{"form":"p2","group":"subjunctive/imperfect","group_sort":12,"sort":4,"value":"ganísseis"},{"form":"p3","group":"subjunctive/imperfect","group_sort":12,"sort":5,"value":"ganissem"},{"form":"s1","group":"subjunctive/preterite","group_sort":13,"sort":0,"value":"ganir"},{"form":"s2","group":"subjunctive/preterite","group_sort":13,"sort":1,"value":"ganires"},{"form":"s3","group":"subjunctive/preterite","group_sort":13,"sort":2,"value":"ganir"},{"form":"p1","group":"subjunctive/preterite","group_sort":13,"sort":3,"value":"ganirmos"},{"form":"p2","group":"subjunctive/preterite","group_sort":13,"sort":4,"value":"ganirdes"},{"form":"p3","group":"subjunctive/preterite","group_sort":13,"sort":5,"value":"ganirem"},{"form":"s1","group":"imperative/affirmative","group_sort":14,"sort":0,"value":"gana"},{"form":"s2","group":"imperative/affirmative","group_sort":14,"sort":1,"value":"gane"},{"form":"s3","group":"imperative/affirmative","group_sort":14,"sort":2,"value":"gana"},{"form":"p1","group":"imperative/affirmative","group_sort":14,"sort":3,"value":"ganamos"},{"form":"p2","group":"imperative/affirmative","group_sort":14,"sort":4,"value":"gani"},{"form":"p3","group":"imperative/affirmative","group_sort":14,"sort":5,"value":"ganam"},{"form":"s1","group":"imperative/negative","group_sort":15,"sort":0,"value":"gana"},{"form":"s2","group":"imperative/negative","group_sort":15,"sort":1,"value":"ganas"},{"form":"s3","group":"imperative/negative","group_sort":15,"sort":2,"value":"gana"},{"form":"p1","group":"imperative/negative","group_sort":15,"sort":3,"value":"ganamos"},{"form":"p2","group":"imperative/negative","group_sort":15,"sort":4,"value":"ganais"},{"form":"p3","group":"imperative/negative","group_sort":15,"sort":5,"value":"ganam"}],"word":"ganir"}